---
title: "Análisis de sentimientos de Donald Trump"
subtitle: "Universidad Nacional Autónoma de México, Facultad de Economía"
author: "Profesor: Cesar Hernández"
date: "01/06/2020"
output: html_document
---

```{r setup, include=FALSE}
library(rvest)
library(tm)
library(DT)
library(wordcloud)
library(syuzhet)
```

### Obteniendo los 23 tweets más recientes de Trump mediante scraping

```{r echo=FALSE, message=FALSE, warning=FALSE, paged.print=FALSE}
t_url <- "https://twitter.com/realDonaldTrump"
html <- read_html(t_url)
tweet <- html_nodes(html, ".tweet-text")
t_tweet <- data.frame(html_text(tweet, trim = TRUE))
t_tweet
```

###

```{r include=FALSE}
write.table(t_tweet, file = "trump_tweet.txt")
```

###

```{r include=FALSE}
text <- readLines("trump_tweet.txt") #file.choose()
```

### Creando una tabla de frecuencias de las palabras más usadas

```{r echo=FALSE, message=FALSE, warning=FALSE}
t_tweet_txt <- Corpus(VectorSource(text))
t_tweet_txt <- tm_map(t_tweet_txt, removePunctuation)
t_tweet_txt <- tm_map(t_tweet_txt, function(x)removeWords(x,stopwords("english")))
t_tweet_txt <- tm_map(t_tweet_txt, content_transformer(tolower))
t_tweet_txt <- tm_map(t_tweet_txt, removeNumbers)
t_tweet_txt <- tm_map(t_tweet_txt, stripWhitespace)
dtm <- TermDocumentMatrix(t_tweet_txt)
m <- as.matrix(dtm)
v <- sort(rowSums(m),decreasing=TRUE)
d <- data.frame(word = names(v),freq=v)
datatable(d)
```

### Creando un wordcloud de las palabras usadas con mayor frecuencia

```{r echo=FALSE, message=FALSE, warning=FALSE}
set.seed(1234)
wordcloud(words = d$word, freq = d$freq, min.freq = 0,
          max.words=100, random.order=FALSE, rot.per=0.35, 
          colors=brewer.pal(8, "Dark2"))
```

### Haciendo una gráfica de 8 sentimientos y 2 tipos de valencias

```{r echo=FALSE, message=FALSE, warning=FALSE}
s <- get_nrc_sentiment(text)
barplot(colSums(s),
        las = 2,
        col = rainbow(10),
        ylab = "Count",
        main = "Sentiment Scores for Trump Tweets")
```

Este script fue generado mediante R en `r format(Sys.Date(), format = "%B %d, %Y")` y forma parte de las actividades realizadas en las materias de Estadística y Taller IV.
Facultad de Economía, Ciudad Universitaria.
Contacto: cghv94@outlook.es y @[cghv94](https://twitter.com/cghv94). Esta obra está bajo una [licencia de Creative Commons, Attribution 4.0 International (CC BY 4.0)](https://creativecommons.org/licenses/by-nc-nd/4.0/legalcode.es). Creative Commons (CC).